【裁判字號】    97,聲,998
【裁判日期】    970526
【裁判案由】    返還提存物
【裁判全文】
臺灣臺中地方法院民事裁定               97年度聲字第998號
聲  請  人  臺灣銀行股份有限公司
法定代理人  丙○○
代  理  人  甲○○
相  對  人  乙○○
上列聲請人聲請返還提存物事件，本院裁定如下：
    主      文
本院八十八年度存字第五三一七號擔保提存事件，聲請人所提存
八十六年度甲類第壹期債票、面額均為新臺幣壹拾萬元之中央政
府建設公債三張，計新臺幣參拾萬元之提存物，准予返還。
聲請程序費用由相對人負擔。
    理      由
一、按訴訟終結後，供擔保人證明已定20日以上之期間，催告受
    擔保利益人行使權利而未行使者，法院應依供擔保人之聲請
    ，以裁定命返還其提存物。前開規定於其他依法令供訴訟上
    之擔保者準用之。民事訴訟法第104條第1項第3款及第106條
    分別定有明文。所謂受擔保利益人行使權利者，係指向法院
    起訴或為與起訴相同效果之訴訟行為，諸如聲請調解或聲請
    發支付命令而言，最高法院80年台抗字第413號著有判例。
二、本件聲請意旨略以：本案原債權人中央信託局於民國92年7
    月1日改制為中央信託局股份有限公司，中央信託局股份有
    限公司於96年7月1日併入聲請人臺灣銀行股份有限公司，聲
    請人即於合併日起概括承受中央信託局股份有限公司之主要
    資產、負債及營業，暨聲請人與相對人間清償借款假扣押事
    件。聲請人前遵本院88年度裁全七字第7486號民事裁定，為
    擔保假扣押，曾提供八十六年度甲類第壹期債票、每張面額
    新臺幣（下同）10萬元之中央政府建設公債3張，合計30萬
    元之提存物，並以本院88年度存字第5317號擔保提存事件提
    存後，經法務部行政執行署台中行政執行處91年度綜所稅執
    專字第59336號，對相對人所有不動產執行假扣押在案。茲
    因聲請人業於95年11月8日向本院聲請撤銷假扣押裁定，是
    該訴訟業已終結。並經聲請人定20日以上期間催告受擔保利
    益人即相對人行使權利而未行使，爰依上開法條規定聲請返
    還提存物等語。是本院自應審究訴訟終結與定期催告行使權
    利而未行使之要件，以判定聲請人聲請返還提存物，是否有
    理。經查：
  （一）聲請人主張之事實，業據其提出本院88年度裁全七字第
        7486號假扣押裁定、本院88年度存字第5317號提存書、
        本院95年度裁全聲字第884號民事裁定及裁定確定證明
        書、存證信函暨回執及經濟部經授商字第09601142020
        號函等件為證。經本院依職權調閱本院84年度執全字第
        2924號假扣押執行卷宗、88年度執全字第4385號假扣押
        執行卷宗、88年度裁全字第7486號聲請假扣押保全程序
        執行卷宗、95年度裁全聲字第884號撤銷假扣押保全程
        序卷面、88年度存字第5317號擔保提存提存卷宗，查核
        明確，是系爭假扣押事件業已終結。
  （二）再者，相對人迄未對聲請人聲請調解、核發支付命令或
        起訴請求損害賠償等行使權利之行為，此亦有本院民事
        紀錄科查詢表附卷可稽。從而，聲請人聲請返還提存物
        ，揆諸前揭說明，核無不合，應予准許。
三、依民事訴訟法第95條、第78條，裁定如主文。
中    華    民    國    97    年    5     月    26    日
                  民事第三庭    法  官  林洲富
以上正本係照原本作成。
如不服本裁定應於送達後10日內向本院提出抗告狀，並繳納抗告
費新臺幣1,000元。
中    華    民    國    97    年    5     月    26    日
                                書記官  柳寶倫


司法院資訊處製作；財團法人民間司法改革基金會備份。
